【裁判字號】    94,訴,998
【裁判日期】    950428
【裁判案由】    贈與稅
【裁判全文】
高雄高等行政法院判決
                                      94年度訴字第998號
                              .
原      告  甲○○
訴訟代理人  鄭曉東  律師
            魏緒孟  律師
被      告  財政部台灣省南區國稅局
代  表  人  乙○○  局長
訴訟代理人  戊○○
上列當事人間因贈與稅事件，原告不服財政部中華民國九十四年
十月七日台財訴字第○九四○○三一○八七○號訴願決定，提起
行政訴訟。本院判決如下：
    主  文
原告之訴駁回。
訴訟費用由原告負擔。
    事  實
一、事實概要：
    原告於民國（下同）九十年十月十二日將其所有坐落高雄縣
    鳥松鄉○○段五八三之一地號土地贈與其子王文瑞，並於九
    十年十月三十一日辦理贈與稅申報，因上開土地為農業用地
    ，被告乃按上開土地公告現值核定不計入贈與總額新台幣（
    下同）一七、八三二、七二○元，並自贈與日起列管五年。
    嗣被告所屬高雄縣分局會同主管機關高雄縣政府於九十三年
    十一月五日進行農地勘查時，發現系爭土地未繼續作農業使
    用，經通知原告限期於九十四年一月十八日前恢復作農業使
    用，惟原告逾期仍未回復，被告乃依遺產及贈與稅法第二十
    條第一項第五款規定，核定其九十年度贈與總額一七、八三
    二、七二○元，追繳應納稅額三、七五八、一二四元。原告
    不服，申經復查，未獲變更，提起訴願，亦遭決定駁回，遂
    提起本件行政訴訟。
二、兩造聲明：
  (一)原告聲明求為判決：
    (1)訴願決定及原處分（復查決定含原核定處分）均撤銷。
    (2)被告應作成退還原告三百零一萬六千八百九十八元之處分
    。
    (3)訴訟費用由被告負擔。
  (二)被告聲明求為判決：
    如主文所示。
三、兩造之爭點：
  甲、原告主張之理由：
    1.原告於九十年十月十二日將本人所有坐落高雄縣鳥松鄉○
      ○段五八三之一地號土地贈與本人之子王文瑞，並於同年
      月三十一日辦理贈與稅申報，列報前揭土地為不計入贈與
      總額之財產。
    2.查系爭土地原係供種植果樹等農業使用，而原告及其子長
      年務農，在贈與前後均繼續種植果樹，惟於九十三年間，
      因鳥松鄉○○○○路，將道路填土墊高超過三公尺以上，
      致系爭土地及週遭所有農地，一夕之間，被阻斷排水，形
      成積水不退之窪地，系爭土地與神農路之落差，少則二、
      三公尺，多則七、八公尺，因地低積水，現場變成白鷺鷥
      棲息之沼澤，完全無法種植作物，原告及王文瑞均蒙受重
      大損失。
    3.原告眼見良好農地作廢，心疼不已，遂等待颱風、雨季過
      後，積水稍退之時，於九十三年十一月間，委託王水南填
      土，起初王水南使用品質欠佳之土方，內含少量磚塊，嗣
      經原告要求必須使用疏濬澄清湖之肥沃優良土壤，因而陸
      續配合澄清湖出土量進行填土，其填土量據保守估算，因
      土地面積廣闊（系爭土地係分割而來，原土地計分割為二
      筆：五八三地號面積二八八○．四一平方公尺，五八三之
      一地號面積三七一五．一五平方公尺，合計為六五九五．
      五六平方公尺，二筆土地一併填土，以填土二公尺高計算
      （事實上，經原告訴訟代理人赴現場實際查看，發現落差
      高達二至八公尺，故實際填土量當更多於此），以每車載
      土10立方公尺計算，總填土量估計最少為13191.12立方公
      尺，如此大量填土，絕非短短一、二個月可以完成，原告
      前後耗時約半年完成，已屬難能可貴。
    4.以上填土事實，有相關照片附原處分案卷、訴願案卷足稽
      ，並有王水南出具之收據可憑，堪信屬實。原告請求  鈞
      院赴現場實勘，看看系爭土地旁邊尚未填土致積水不退、
      白鷺鷥翱翔之心痛場面，以證明未填土時不能種植作物，
      及填土工程之浩大艱辛，並證明原告所言不虛。
    5.惟查原處分、復查決定及訴願決定均未調查上開事實，而
      指「原處分機關於九十三年十一月五日勘查土地時，查獲
      土地上堆置營建廢棄土未繼續農業使用，高雄縣政府以九
      十三年十二月二十四日府農務字第○九三○二六三八六七
      號函通知期限於九十四年一月十八日前恢復，原處分機關
      於九十四年一月十八日複勘時發現仍未恢復作農業使用，
      亦無種植蕃石榴之情形」，被告乃據以核定原告贈與稅額
      一七、八三二、七二○元，追繳應納稅額三、七五八、一
      二四元，惟原告不服，迭經申請復查、訴願，均遭駁回，
      原告不服，認原處分、復查決定及訴願決定均違法，依法
      提起行政訴訟事。
    6.原處分、復查決定及訴願決定均有違反行政程序法第四條
      、第七條第一項第一款等規定及證據法則等之違法：
      (1)按行政程序法第四條規定：「行政行為應受法律及一般
        法律原則之拘束。」第七條第一項第一款規定：「行政
        行為，應依下列原則為之：一、採取之方法應有助於目
        的之達成。」
      (2)查被告與高雄縣政府固於九十三年十一月十五日現場初
        勘，而見現場確有地勢低窪及回填土方情形，其回填之
        土方夾雜少量磚塊，參原處分案卷所附照片，確實只夾
        雜少量磚塊，大部分是純粹土方，絕對非如原處分及訴
        願理由中所稱之「建築廢棄物」，若被告堅持是「建築
        廢棄物」，請被告在勘驗照片上指出何者是「建築廢棄
        物」？並請  鈞院傳訊高雄縣政府現場勘驗之公務員到
        庭作證。因此，原處分所依據之事實：「現場有建築廢
        棄物。」已不能成立。從而原處分調查證據及認定事實
        ，已違反證據法則及行政程序法第四條、第三十八條據
        實製作書面紀錄之規定。
      (3)查高雄縣政府於九十三年十二月二十四日發函限令原告
        於九十四年一月十八日前恢復，該函於九十三年十二月
        二十九日送達原告，則「恢復期間」只有短短二十天而
        已，如何恢復？訴願理由復以「地勢低沈不利於作物種
        植，容或屬實，惟不利作物種植非為不能種植作物」、
        「要非必要填土整地改良後，始能恢復農業使用」、「
        將不適農用之營建廢棄物移除並即恢復農業使用，尚屬
        不難」云云，惟查地勢低漥，每雨必淹，若依訴願理由
        指示，原告應直接種植作物，豈非任由作物淹水泡損？
        所謂是否「能」種植作物，並非在「邏輯上」可否種植
        ，而是看是否「非常不適宜」種植而定，否則，若將水
        稻秧在旱土砂石上，或將蕃石榴樹苗栽植於積水數尺之
        沼澤中，「在邏輯上都是可能」，但客觀上均可預見將
        枯死或淹死，因此，訴願理由顯然違反經驗法則，已屬
        違法。
      (4)綜上，可見「先填土後栽植」，在經驗法則上為絕對必
        要之恢復方法，而填土所須時間，則須視土方取得難易
        、填土面積數量多寡等因素而定，以原告至少須一三一
        九車次之填土量，就算連續一八○天，每天不間斷填土
        ，平均每天也須約七車次，而原告及填土人又非專業土
        方運輸業者，並未擁有多輛砂石車，以一車來回載土，
        在六個月時間內完成，已屬難能可貴，而高雄縣政府只
        給原告二十天恢復期間，顯然過短，無助行政目的之達
        成，應屬違法，又被告既已派員會同勘驗，對於上情，
        知之甚詳，乃竟依高雄縣政府違法過短之限期，據以作
        成追繳贈與稅之處分，亦屬違法，則復查決定及訴願決
        定，遞維持原處分，同屬違法，應予撤銷。
      (5)又原告曾委託高雄縣議員丁○○前往高雄縣政府農業局
        及農業課，陳述系爭土地現正進行填土作業，約須數月
        時間，惟高雄縣政府並未採納，並未延長恢復期間，因
        此，關於恢復期間過短之瑕疵，其責不在原告，而在高
        雄縣政府及被告。
      (6)又訴願理由中臆測原告填土之目的不在農業使用，而在
        「土地增值」云云，請問訴願理由憑何項證據而認定原
        告有如此意圖？無證據而以臆測為理由，實為荒誕。查
        系爭土地除因積水、填土期間外，均有種植作物，而填
        土完成後，立即栽植蕃石榴苗，此有高雄縣政府稅捐稽
        徵處九十四年五月二十七日高稅土字第○九四○○四一
        三六九號函可稽，迄今均未轉賣土地圖利，何來土地增
        值之說？訴願理由完全不了解農作之辛勞，閉門造車，
        竟以臆測充作理由，實違法甚矣。
      (7)按遺產及贈與稅法第二十條第五款所定「有關機關所令
        期限內恢復作農業使用」，該項期限雖無明文規定為若
        干日以上，但依行政程序法第七條第一款：「採取之方
        法應有助於目的之達成」及同法第二十七條第二項「相
        當期限」之法理，應以「一般客觀標準可恢復農業使用
        之相當期限」為宜，查高雄縣政府疏未注意相當期限，
        而於九十三年十二月二十四日發函限令原告於九十四年
        一月十八日前恢復作農業使用，其期限過短，致於一月
        十八日無法全面完成恢復，則其所定期限已違行政程序
        法上揭規定，應視為未定期限，從而被告亦不得逕行核
        定追繳贈與稅。
      (8)退步言之，若認為限令恢復期間過短之法律效果是「自
        動延長至相當期間」，則系爭土地亦已在最短時間內恢
        復農用，亦未逾此相當期間，則被告亦不能因此而核定
        補繳贈與稅。
    7.按「行政處分已執行完畢，行政法院為撤銷行政處分判決
      時，經原告聲請，並認為適當者，得於判決中命行政機關
      為回復原狀之必要處置」行政訴訟法第一百九十六條定有
      明文。查本件被告就原處分已移送高雄行政執行處執行，
      被告並已收取原告給付之三、○一六、八九八元，此有高
      雄縣鳥松鄉農會函可稽，原告爰依行政訴訟法第一百九十
      六條規定，聲請  鈞院准予為撤銷行政處分時，命被告應
      返還已收取之金錢，以回復原狀。
    8.被告雖辯稱係依據高雄縣政府九十三年十二月十四日農務
      字第○九三○二六三八六七號函及「農業用地經核准不課
      徵土地增值稅或免徵遺產稅贈與稅案件定期查核清單」辦
      理，而為核定贈與總額一七、八三二、七二○元，追繳應
      納贈與稅三、七五八、一二四元之處分，並無不合云云。
      惟查：
      (1)遺產及贈與稅法第二十條第一項第五款規定所為追繳應
        納稅賦之權責機關為稅捐稽徵機關（即被告），而非為
        命限期回復原狀之機關（即高雄縣政府），又被告係「
        依據」高雄縣政府之「限期」規範，而為處分，業經被
        告辯明並承認，則限期若過短，或限期內顯不能完成改
        善者，被告「依據」此有瑕疵之違法限期而做成追繳稅
        賦之處分，原處分亦屬違法，殊不待言，被告所辯即無
        足採。
      (2)況被告亦承認九十三年十一月五日有派員「會同」高雄
        縣政府人員到場勘查，既已到場勘查，則被告已知現場
        面積大小，回填合理時間、數量及困難度為如何，豈能
        一切推諉不知，僅形式上依據高雄縣政府之認定而為處
        分？
      (3)況原告委託高雄縣議員丁○○前往高雄縣政府農業局及
        農業課陳述填土須數月時間，惟高雄縣政府未經調查拒
        不採納原告之意見，則此項限期過短之瑕疵，即應由高
        雄縣政府及被告負責。
    9.據高雄縣政府農業局承辦人員丙○○到院證稱：現場有填
      土之處確有高低落差等語等語，參以原告提出現場與隔壁
      未填土致積水不退之照片，可以看出填土完成與未填土之
      高低落差約有一、二層樓（約二公尺至八公尺），且積水
      不退，如何能種植農作物？原告再提出填土完成而與神農
      路齊平之照片，可見神農路因開路墊高路基而與路邊農地
      落差有多大，足證農地填土，為必要措施，況丙○○亦證
      稱其二次去現場看的土質不同，這就是原告起訴狀所稱「
      起先王水南用品質欠佳之土方」，後來「使用澄清湖疏濬
      之優良土壤」之不同，足證原告所言，信而有徵。
    10.系爭土地高低落差太大，土地面積遼闊，均已詳述如前，
      以如此大量之填土，絕非於短時間可完成，雖證人丙○○
      稱可以完成云云，惟查若不計成本，日夜趕工，耗費大量
      金錢人力，當然可以在短期內填土完成，然法律之標準不
      能趨於極端，而是應以「客觀合理」為判斷基準，系爭土
      地係使用澄清湖疏濬土壤，因此必須受制於出土量，再者
      ，本件填土最少須一三一九車次，以連續一八○天填土，
      每天也須來回七車，而王水南並非擁有多輛砂石車之交通
      運輸業者，則原告在六個月內完成填土，實屬合理有據，
      堪稱難能可貴，因此，本件並非原告不願回復農用，實係
      限於填土時間，致無法於限定期間完成，其責應不在原告
      。
  乙、被告主張之理由：
    1.查「本條例所稱主管機關：．．．在縣（市）為縣（市）
      政府。」為農業發展條例第二條所規定。本件系爭土地係
      位於高雄縣境，其農業主管機關為高雄縣政府；又「作農
      業使用之農業用地，經核准不課徵土地增值稅或免徵遺產
      稅、贈與稅、田賦者，直轄市或縣（市）主管機關應會同
      有關機關定期檢查或抽查，並予列管；如有第三十七條或
      第三十八條未依法作農業使用之情事者，除依本條例有關
      規定課徵或追繳應納稅賦外，並依第六十九條第一項規定
      處理。」為農業發展條例第四十條所規定。本件係被告依
      據高雄縣政府九十四年四月七日府農務字第○九四○○六
      七○○三號函通報系爭土地填置營建廢棄物，核有同條例
      第三十八條規定未依法作農業使用之情事，始按上開規定
      ，據以追繳原告應納之贈與稅，合先陳明。
    2.次查，被告高雄縣分局與高雄縣政府於九十三年十一月五
      日派員會同勘查時，查獲系爭土地未繼續作農業使用，經
      高雄縣政府九十三年十二月二十四日府農務字第○九三○
      二六三八六七號函通知限期於九十四年一月十八日前恢復
      ，原告於九十三年十二月二十九日收到該函，惟被告高雄
      縣分局與高雄縣政府於九十四年一月十八日派員會同複勘
      時仍未恢復作農業使用，亦有高雄縣政府「農業用地經核
      准不課徵土地增值稅或免徵遺產稅贈與稅案件定期查核清
      單」及勘查照片可稽。被告依首揭規定，核定贈與總額一
      七、八三二、七二○元，追繳應納稅額三、七五八、一二
      四元，並無不合。
    3.再查，本件限期令當事人恢復作農業使用之期限，依首揭
      規定，係屬主管機關高雄縣政府之行政裁量權，應由高雄
      縣政府視案件繁簡裁定期限。原告若認高雄縣政府所定期
      限過短，要非不可於期限內向高雄縣政府申請展延，本件
      原告既未在主管機關所令期限內恢復作農業使用，且未申
      請展延恢復期限，被告依首揭規定，予以追繳應納稅賦，
      並無不合。至原告訴稱曾委託高雄縣議員丁○○前往高雄
      縣政府農業局及農業課陳請展延數月時間乙節，依據高雄
      縣政府通報被告之資料並無相關記載，若確有此事，原告
      應先向高雄縣政府釐清，再由高雄縣政府通報被告辦理更
      正，且原告亦未提示高雄縣政府核准延期之文件供核，原
      告所訴洵不足採。
    4.末查，原告所引用之行政程序法第七條第一款及第二十七
      條第二項係規範行政機關得定相當期限命多數有共同利益
      之當事人選定當事人，而非如原告所稱所定期限過短可視
      為未定期限，進而自行認定自動延長期限，原告顯有誤解
      該法令之規定，併予陳明。
理  由
壹、程序部分：
    按「訴狀送達後，原告不得將原訴變更或追加他訴。但經被
    告同意，或行政法院認為適當者，不在此限。被告於訴之變
    更或追加無異議，而為本案之言詞辯論者，視為同意變更或
    追加。」行政訴訟法第一百十一條第一項、第二項定有明文
    。本件原告起訴時之訴之聲明原為：「原處分、復查決定及
    訴願決定均撤銷。」嗣於本院審理中追加訴之聲明第二項：
    「請求被告作成退還原告三、七五八、一二四元之處分。」
    而被告對此訴之聲明之追加及變更，並無異議，而為本案之
    言詞辯論，揆諸前揭規定，應視為同意原告訴之追加，合先
    敘明。
貳、實體部分：
一、按「作農業使用之農業用地及其地上農作物，贈與民法第一
    千一百三十八條所定繼承人者，其土地及地上農作物之價值
    ，免徵贈與稅，並自受贈之年起，免徵田賦十年。受贈人自
    受贈之日起五年內，未將該土地繼續作農業使用且未在有關
    機關所令期限內恢復作農業使用，或雖在有關機關所令期限
    內已恢復作農業使用而再有未作農業使用情事者，應追繳應
    納稅賦。但如因該受贈人死亡、該受贈土地被徵收或依法變
    更為非農業用地者，不在此限。」、「左列各款不計入贈與
    總額：．．．五、作農業使用之農業用地及其地上農作物，
    贈與民法第一千一百三十八條所定繼承人者，不計入其土地
    及地上農作物價值之全數。受贈人自受贈之日起五年內，未
    將該土地繼續作農業使用且未在有關機關所令期限內恢復作
    農業使用，或雖在有關機關所令期限內已恢復作農業使用而
    再有未作農業使用情事者，應追繳應納稅賦。但如因該受贈
    人死亡、該受贈土地被徵收或依法變更為非農業用地者，不
    在此限。」農業發展條例第三十八條第二項、遺產及贈與稅
    法第二十條第一項第五款分別定有明文。
二、本件原告於九十年十月十二日將其所有坐落高雄縣鳥松鄉○
    ○段五八三之一地號系爭土地贈與其子王文瑞，經被告准依
    遺產及贈與稅法第二十條第一項第五款規定不計入贈與總額
    一七、八三二、七二○元，並予列管五年在案。嗣被告所屬
    高雄縣分局會同主管機關即高雄縣政府於九十三年十一月五
    日進行農地勘查時，發現系爭土地未繼續作農業使用，經通
    知原告限期於九十四年一月十八日前恢復作農業使用，惟原
    告逾期仍未回復，被告乃依前揭規定，核定其九十年度贈與
    總額一七、八三二、七二○元，追繳應納稅額三、七五八、
    一二四元，有系爭土地贈與申報書、定期查核清單、稽查照
    片、贈與稅繳款書及高雄縣政府九十三年十二月二十四日府
    農務字第○九三○二六三八六七號函等影本附於原處分卷足
    稽，洵堪認定。
三、原告雖起訴主張：系爭土地係因開闢神農路成為積水窪地，
    無法種植作物，始於颱風、雨季過後九十三年十一月間填土
    整地，因面積廣大，耗時半年，高雄縣政府令原告於九十四
    年一月十八日前恢復農用之九十三年十二月二十四日府農務
    字第○九三○二六三八六七號函，於九十三年十二月二十九
    日始送達原告，恢復期間僅二十日，顯無法完成改善，且九
    十四年初原告亦曾委託丁○○向高雄縣政府請求寬限改善期
    ，惟高雄縣政府未經調查拒不採納原告之意見，則高雄縣政
    府限期改善之處分顯具有瑕疵，被告依此追繳贈與稅，亦屬
    違法云云。然查：
    1.本件系爭土地於九十三年十一月五日被告所屬高雄縣分局
      第一次派員會同高雄縣政府堪查現場，發現系爭土地當時
      未種植作物，有一間草寮，土地上有部分是廢土、大石頭
      ，未依法作農業使用；而主管機關高雄縣政府亦於九十三
      年十二月二十四日以府農務字第○九三○二六三八六七號
      函告原告，限期於九十四年一月十八日前將該土地恢復作
      農業使用。嗣高雄縣政府於九十四年一月十八日會同被告
      所屬高雄縣分局人員前往現場複勘時，系爭土地雖稍作一
      點變動，未與第一次會勘時一樣，但仍未恢復作農業使用
      等情，業經高雄縣政府現場堪查人員丙○○到庭陳述明確
      （參見本院九十五年二月二十三日準備程序筆錄第二頁至
      第三頁），並有現場拍攝照片、高雄縣政府通知函及系爭
      土地定期查核清單影本附於原處分卷可稽，顯見原告於經
      主管機關高雄縣政府通知其恢復農業使用之限期內，仍未
      將系爭土地恢復做農業使用自明。雖原告主張系爭土地因
      開闢神農路成為積水窪地，無法種植作物，而須填土整地
      ，而高雄縣政府所定恢復作農業使用之期限過短，違反行
      政程序法之規定，則被告自不能因此而核定補繳贈與稅云
      云，惟據證人丙○○到庭證稱略以，系爭土地恢復作農業
      使用，從整地到種植不用幾天，假如有心要做的話，十八
      天之期限應該是可以做得到。況且，原告如確實有困難無
      法依限完成，也有誠意改善，亦可以提出延期，高雄縣政
      府也會給予延期等語（參本院九十五年二月二十三日準備
      程序筆錄）。是原告對前揭高雄縣政府限期恢復系爭土地
      作農業使用之行政處分，如認為其裁量之期限太短，無法
      達成，顯有瑕疵，自可依法向高雄縣政府申請延長或提出
      訴願，尋求救濟，殊難任該行政處分確定後，再回頭主張
      原來之行政處分違法，而不受該處分之拘束。何況，主管
      機關高雄縣政府僅令原告將系爭土地恢復作農業使用，則
      原告自可酌量填土之數量，種植短期作物，俟日後再依其
      需要將系爭土地填平，以免因違法現行法令而遭稅捐稽徵
      機關課徵贈與稅，是原告上開主張，自不足採。
    2.至原告又主張曾請時任議員之丁○○至高雄縣政府農業局
      ，請求寬限時間，惟據高雄縣通報被告之資料，並無相關
      之記載，亦經被告陳述在卷；抑且，據證人丁○○到庭證
      稱，原告之土地因開闢神農路之關係，致土地與道路有約
      一層樓高度之落差，伊雖受原告之託，前往縣政府向農業
      局長央求給原告多一點時間去填土，以免將來下雨積水，
      造成淹死小孩的事情發生。但縣政府有無准許原告延期，
      伊就不清楚了等語（參本院九十五年四月十九日言詞辯論
      筆錄），足見證人丁○○僅是基於選民服務而至高雄縣政
      府關切原告之土地積水問題，尚非代原告對前揭高雄縣政
      府限期恢復農業使用之處分表示不服，自難謂原告有於法
      定期間內對前揭高雄縣政府之行政處分為不服之聲明，要
      不待言。
    3.其次，行政院農業委員會九十年五月二十八日（九十）農
      企字第九○○一一八三八八函釋意旨略謂：「．．依據農
      業發展條例施行細則第十五條規定，直轄市、縣（市）主
      管機關對於依本條例第三十九條規定．．．於發現有未依
      法作農業使用情事時，限期令其恢復作農業使用；至若涉
      及違反稅賦優惠之相關規定時，則通知該管國稅局或稅捐
      稽徵處追繳遺產稅、贈與稅．．．為落實本條例及施行細
      則規定，並衡酌地方制度法精神，本會對『限期』之規範
      ，將採納臺北縣政府意見，以其為主管機關法定行政裁量
      權，宜由主管機關視案件繁簡裁定期限。」準此，高雄縣
      政府以九十三年十二月二十四日府農務字第○九三○二六
      三八六七號函所定限期令其恢復作農業使用之行政處分，
      實為被告嗣後是否應對原告追繳本件應納贈與稅之前提要
      件，則被告於作成本件核課贈與稅之處分時，對其涉及先
      前由行政處分所確認或據以成立之事實（通常表現為先決
      問題），即應予尊重及接受，並生構成要件之效力。從而
      原告逾期未將系爭土地恢復農業使用，則被告依農業發展
      條例第三十八條第二項及遺產及贈與稅法第二十條第一項
      第五款之規定，對原告追繳本件應納之贈與稅，揆諸前揭
      說明，即非無據。
四、綜上所述，原告主張各節，均無可採，被告按贈與時上開土
    地之公告土地現值核定原告九十年度贈與總額一七、八三二
    、七二○元，追繳應納贈與稅額七五八、一二四元，於法尚
    無違誤。復查及訴願決定遞予維持，均無不合。原告提起本
    件訴訟，求為撤銷訴願決定及原處分及請求被告作成退還原
    告三、七五八、一二四元之處分，為無理由，應予駁回。又
    本件事證已臻明確，兩造其餘爭執，經核與判決結果不生影
    響，即無逐一論述之必要，附此明。
五、據上論結，本件原告之訴為無理由，爰依行政訴訟法第二百
    條第二款、第九十八條第三項前段，判決如主文。
中    華    民    國    95    年     4    月   28     日
                  第三庭審判長法  官   邱政強
                              法  官   李協明
                              法  官   詹日賢
以上正本係照原本作成。
如不服本判決，應於判決送達後20日內向本院提出上訴書狀，其
未表明上訴理由者，應於提起上訴後20日內向本院提出上訴理由
書（須按對造人數附繕本）；如於本判決宣示或公告後送達前提
起上訴者，應於判決送達後20日內補提上訴理由書（須附繕本）
。未表明上訴理由者，逕以裁定駁回。
提起上訴應預繳送達用雙掛號郵票7份（每份34元）。
中    華    民    國    95    年     4    月   28     日
                              書記官   藍慶道


司法院資訊處製作；財團法人民間司法改革基金會備份。
